臺灣臺北地方法院刑事判決
111年度審訴字第469號
111年度審訴字第540號
公  訴  人  臺灣臺北地方檢察署檢察官
被      告  曾天昌



上列被告因詐欺案件，經檢察官提起公訴（111年度偵字第4500
、4545、5290號），嗣被告於本院準備程序時就被訴事實為有罪
之陳述，經本院合議庭裁定由受命法官獨任進行簡式審判程序審
理，判決如下：
    主      文
曾天昌犯如附表「罪名及宣告刑」欄所示之罪，各處如附表「罪
名及宣告刑」欄所示之刑。應執行有期徒刑壹年伍月。
未扣案之犯罪所得新臺幣貳仟伍佰元沒收，於全部或一部不能沒
收或不宜執行沒收時，追徵其價額。
    事實及理由
一、本件犯罪事實及證據，除起訴書犯罪事實欄一第3至5行「而
    基於縱使與『閃電』及所屬詐欺集團成員共同遂行詐欺取財犯
    罪亦不違反其本意之不確定故意之犯意聯絡」均應更正為「
    基於3人以上共犯詐欺取財及隱匿特定犯罪所得去向之洗錢等
    犯意聯絡」、111年度偵字第4500、4545號起訴書附表編號2
    詐取物品欄「合作金庫商業銀行帳號000-0000000000000000
    號」應更正為「合作金庫商業銀行帳號000-0000000000000
    號」；另證據應補充「被告曾天昌於本院準備程序及審理時
    之自白（見本院審訴469卷第181至182頁、第186頁）」外，
    其餘均引用檢察官起訴書之記載（如附件一及二）。
二、論罪科刑
(一)核被告就附表編號1至5所為，均係犯刑法第339條之4第1項
    第2款之三人以上共同詐欺取財罪及違反洗錢防制法第14條
    第1項普通洗錢罪。至公訴意旨就被告本案犯行，均漏未論
    及被告尚涉犯洗錢防制法第14條第1項之洗錢罪嫌，惟此部
    分與起訴事實間有想像競合犯之裁判上一罪關係，而為起訴
    效力所及，本院自應併予審理，且經本院告知罪名（見本院
    審訴469卷第180頁），並無妨害被告防禦權之行使，爰依刑
    事訴訟法第300條之規定變更起訴法條。
(二)被告與姓名年籍不詳暱稱「閃電」之人及所屬詐欺集團成員
    間，就上開犯行有犯意聯絡及行為分擔，應論以共同正犯。
(三)被告犯如附表各編號所示犯行，均係以一行為同時觸犯刑法
    第339條之4第1項第2款之三人以上共同詐欺取財罪及洗錢防
    制法第14條第1項之洗錢罪，屬想像競合犯，各應依刑法第5
    5條前段之規定，從一重之刑法第339條之4第1項第2款三人
    以上共同詐欺取財罪處斷。
(四)被告犯如附表各編號所示犯行，分別係對不同被害人實施詐
    術而詐得財物，所侵害者係不同人之財產法益，犯意各別，
    行為互殊，應予分論併罰。
(五)本件起訴書未主張被告構成累犯之前科及執行情形，且檢察
    官就被告構成累犯之事實及應加重其刑事項，並未具體指出
    證明之方法，本院參照最高法院刑事大法庭110年度台上大
    字第5660號裁定意旨，僅將被告之前科紀錄列入刑法第57條
    第5款「犯罪行為人之品行」之量刑審酌事由，爰不依累犯
    規定加重其刑。　　
(六)再按犯洗錢防制法第14條之罪，在偵查或審判中自白者，減
    輕其刑，洗錢防制法第16條第2項分別定有明文。復按想像
    競合犯係一行為觸犯數罪名，行為人犯罪行為侵害數法益皆
    成立犯罪，僅因法律規定從一重處斷科刑，而成為科刑一罪
    而已，自應對行為人所犯各罪均予適度評價，始能對法益之
    侵害為正當之維護。因此法院於決定想像競合犯之處斷刑時
    ，雖以其中最重罪名之法定刑作為裁量之準據，惟具體形成
    宣告刑時，亦應將輕罪之刑罰合併評價。基此，除非輕罪中
    最輕本刑有較重於重罪之最輕本刑，而應適用刑法第55條但
    書規定重罪科刑之封鎖作用，須以輕罪之最輕本刑形成處斷
    刑之情形以外，則輕罪之減輕其刑事由若未形成處斷刑之外
    部性界限，自得將之移入刑法第57條或第59條之科刑審酌事
    項內，列為是否酌量從輕量刑之考量因子。是法院倘依刑法
    第57條規定裁量宣告刑輕重時，一併具體審酌輕罪部分之量
    刑事由，應認其評價即已完足，尚無過度評價或評價不足之
    偏失（最高法院109年度台上字第3936號判決意旨參照）。
    查被告於本院準備程序、審理時就加入本案詐騙集團擔任領
    取包裹之取簿手乙節坦承不諱，堪認被告於審判中對所犯一
    般洗錢罪均坦承犯行，本應依洗錢防制法第16條第2項之規
    定減輕其刑，雖因想像競合犯之關係而從一重之三人以上共
    同詐欺取財罪處斷，上開輕罪之減輕其刑事由未形成處斷刑
    之外部性界限，然依前揭說明，仍應於依刑法第57條之規定
    量刑時，仍應併予衡酌此部分減刑事由。
(七)爰以行為人之責任為基礎，審酌被告正值壯年而有勞動能力
    ，未能深思熟慮而加入詐欺集團，負責領取詐騙帳戶之包裹
    並繳回詐欺集團，造成偵查犯罪機關追查贓款及其他詐欺成
    員之困難，使欺罔斂財之歪風更加氾濫，破壞社會交易秩序
    及人際間信賴關係，本應予以重懲，惟念其犯後坦承犯行，
    態度尚可，且合於洗錢防制法第16條第2項所定減輕其刑事
    由，復考量被告迄未與告訴人等達成和解，兼衡被告犯罪之
    動機、目的、手段、前科素行、所擔任之犯罪角色、參與程
    度及所生損害，暨其自述國小肄業之智識程度、現職收入、
    需扶養父親之家庭經濟狀況（見本院審訴469卷第190頁）等
    一切情狀，分別量處如主文所示之刑，另考量被告5次犯行
    均為參與同一詐欺集團期間所為，犯罪時間接近，行為態樣
    類似等節，合併定其應執行之刑。
三、沒收部分
    按共同犯罪行為人之組織分工及不法所得，未必相同，彼此
    間犯罪所得之分配懸殊，其分配較少甚或未受分配之人，如
    仍應就全部犯罪所得負連帶沒收之責，超過其個人所得之剝
    奪，無異代替其他犯罪參與者承擔刑罰，顯失公平，因共犯
    連帶沒收與罪刑相當原則相齟齬，故共同犯罪，所得之物之
    沒收，應就各人分得之數為之，亦即沒收或追徵應就各人所
    實際分得者為之（最高法院104年第13次及第14次刑庭會議
    決議(一)意旨參照）。查：
(一)被告於本院準備程序時供稱：對方說領一個包裹就給我500
    到1,000元的報酬，他們會有人來跟我收包裹，每次來跟我
    收包裹的人都不一樣，大部分都是有人來跟我收包裹，有時
    候會叫我放到車站的置物櫃，來跟我收包裹的人會當場給我
    500到1,000元不等的報酬等語（見本院審訴469卷第180至18
    1頁），然卷內並無積極證據可證明被告獲得之確實報酬金
    額為何，依罪疑有利於被告之原則，即以領取1個包裹新臺
    幣（下同）500元為該次犯罪所得之認定。又本件被告共領
    取5個包裹，是本件被告之犯罪所得為2,500元，上開犯罪所
    得未據扣案，應依刑法第38條之1第1項、第3項規定宣告沒
    收，且於全部或一部不能沒收或不宜執行沒收時，追徵其價
    額。
(二)洗錢防制法第18條第1項前段規定，犯第14條之罪，其所移
    轉、變更、掩飾、隱匿、收受、取得、持有、使用之財物或
    財產上利益，沒收之。前揭洗錢防制法關聯客體之沒收，核
    其性質應屬刑法犯罪所得沒收之特別規定，惟上開條文雖採
    義務沒收主義，卻未特別規定「不問屬於犯罪行為人與否，
    沒收之」，此部分條文之解釋自應回歸適用原則性之規範，
    即參諸刑法第38條之1第1項前段，以屬於犯人行為人所有者
    為限，始應予沒收。準此，被告實際參與擔任取簿手即領取
    人頭帳戶、金融卡部分犯行，其已將人頭帳戶交出，由後續
    其他成員利用為詐欺款項匯款使用，並將所詐得款項提領出
    ，扣除上開業已分受取得並宣告應沒收之部分外，其餘顯非
    被告所有或取得事實上之處分權，自無適用上開規定宣告沒
    收，併此說明。
據上論斷，應依刑事訴訟法第273條之1第1項、第299條第1項前
段、第310條之2、第454條第2項、第300條，判決如主文。
本案經檢察官陳建宏提起公訴，檢察官張友寧到庭執行職務。
中　　華　　民　　國　　111 　年　　5 　　月　　30　　日
　　　　　　　　　刑事第二十一庭  法　官　王筱寧
上正本證明與原本無異。 
如不服本判決應於收受送達後20日內向本院提出上訴書狀，並應
敘述具體理由；其未敘述上訴理由者，應於上訴期間屆滿後20日
內向本院補提理由書（均須按他造當事人之人數附繕本）「切勿
逕送上級法院」。告訴人或被害人如對於本判決不服者，應具備
理由請求檢察官上訴，其上訴期間之計算係以檢察官收受判決正
本之日期為準。 因疫情而遲誤不變期間，得向法院聲請回復原
狀。
                                  書記官  林思辰
中　　華　　民　　國　　111 　年　　5 　　月　　30　　日
附錄本案論罪科刑法條
中華民國刑法第339條之4
（加重詐欺取財罪）
犯第339條詐欺罪而有下列情形之一者，處1年以上7年以下有期
徒刑，得併科1百萬元以下罰金：
一、冒用政府機關或公務員名義犯之。
二、三人以上共同犯之。
三、以廣播電視、電子通訊、網際網路或其他媒體等傳播工具，
    對公眾散布而犯之。
前項之未遂犯罰之。
洗錢防制法第2條
本法所稱洗錢，指下列行為：
一、意圖掩飾或隱匿特定犯罪所得來源，或使他人逃避刑事追訴
    ，而移轉或變更特定犯罪所得。
二、掩飾或隱匿特定犯罪所得之本質、來源、去向、所在、所有
    權、處分權或其他權益者。
三、收受、持有或使用他人之特定犯罪所得。
洗錢防制法第14條
有第二條各款所列洗錢行為者，處7年以下有期徒刑，併科新臺
幣5百萬元以下罰金。
前項之未遂犯罰之。
前二項情形，不得科以超過其特定犯罪所定最重本刑之刑。

附表
編號 犯罪事實 罪名及宣告刑 1 如111年度偵字第4500、4545號起訴書暨附表編號1所示被害人鄭麗美部分 曾天昌犯三人以上共同詐欺取財罪，處有期徒刑壹年。 2 如111年度偵字第4500、4545號起訴書暨附表編號2所示被害人王莉樺部分 曾天昌犯三人以上共同詐欺取財罪，處有期徒刑壹年。  3 如111年度偵字第4500、4545號起訴書暨附表編號3所示被害人劉玲珍部分 曾天昌犯三人以上共同詐欺取財罪，處有期徒刑壹年。  4 如111年度偵字第4500、4545號起訴書暨附表編號4所示被害人吳巧玲部分 曾天昌犯三人以上共同詐欺取財罪，處有期徒刑壹年。 5 如111年度偵字第5290號起訴書暨附表所示被害人詹淳如部分 曾天昌犯三人以上共同詐欺取財罪，處有期徒刑壹年。 

附件一
臺灣臺北地方檢察署檢察官起訴書
                                     111年度偵字第4500號
                                                第4545號
　　被　　　告　曾天昌　男　00歲（民國00年0月0日生）
　　　　　　　　　　　　住○○市○○區○○○路000巷00號
　　　　　　　　　　　　居○○市○○區○○○路0段00號
　　　　　　　　　　　　國民身分證統一編號：Z000000000號
上列被告因詐欺案件，業經偵查終結，認應提起公訴，茲將犯罪
事實及證據並所犯法條分敘如下：
　　　　犯罪事實
一、曾天昌應可預見真實姓名、年籍不詳，TELEGRAM通訊軟體暱
    稱「閃電」之人係詐騙集團成員，竟仍與「閃電」及所屬詐
    欺集團成員共同意圖為自己不法之所有，而基於縱使與「閃
    電」及所屬詐欺集團成員共同遂行詐欺取財犯罪亦不違反其
    本意之不確定故意之犯意聯絡，自民國110年10月間某日時
    許，加入「閃電」所屬詐欺集團，而擔任該詐欺集團之「取
    簿手」工作。渠等分工方式係先由該詐欺集團不詳成員以附
    表所示方式詐騙附表所示之人，致使附表所示之人均誤信為
    真，而依指示於附表所示時間，將所申用附表所示帳戶之提
    款卡，以包裹寄貨之方式，寄送至附表所示便利商店後，曾
    天昌再應「閃電」之指示前往上開便利商店取件，並依指示
    將所取得之包裹放置在指定之車站置物櫃內或至指定公園將
    該包裹交予不詳人士以供所屬詐欺集團作為犯罪人頭帳戶使
    用。嗣附表所示之人察覺受騙後報警處理，經警調閱相關監
    視器錄影畫面比對追查後，始循線查悉上情。
二、案經鄭麗美訴由臺北市政府警察局中山分局報告及臺北市政
    府警察局中正第一分局報告偵辦。
　　　　證據並所犯法條
一、證據名稱及待證事實：
編號 證據名稱 待證事實 (一) 被告曾天昌於警詢及偵查中之供述 坦承自上開時間起，經臉書求職廣告，而加入「閃電」所屬集團而擔任領取包裹之工作，並依「閃電」之指示，前往指定之便利商店領取包裹後，復將該包裹放置在指定之車站置物櫃內或至指定公園將該包裹交予不詳人士等事實。 (二) 1、告訴人鄭麗美及被害人王莉樺、劉玲珍、吳巧玲於警詢之指述； 2、內政部警政署反詐騙諮詢專線紀錄表、7-ELEVEN貨態查詢系統資料； 3、告訴人鄭麗美與暱稱為「舒瑋」之不詳詐欺集團成員間之LINE通訊軟體對話紀錄、被害人王莉樺與暱稱為「林浩晨（嘉達）」之不詳詐欺集團成員間之LINE通訊軟體對話紀錄、被害人劉玲珍與暱稱為「s宥安」之不詳詐欺集團成員間之LINE通訊軟體對話紀錄、被害人吳巧玲與暱稱為「婷婷」之不詳詐欺集團成員間之LINE通訊軟體對話紀錄 證明告訴人鄭麗美及被害人王莉樺、劉玲珍、吳巧玲遭不詳詐欺集團成員以附表所示手法詐騙後，而依對方指示，至附表所示便利商店，將所申用附表所示帳戶之提款卡以包裏寄貨之方式，寄送至指定便利商店等事實。 (三) 「統一便利商店（崑崙門市）」、「統一便利商店（森鑽）」、「統一便利商店（開博門市）」之監視器錄影畫面翻拍照片、7-ELEVEN貨態查詢系統資料 證明被告曾天昌先後於附表所示時間，前往附表所示便利商店，領取告訴人及被害人所寄出裝有附表所示帳戶提款卡包裹之事實。 
二、核被告曾天昌所為，係犯刑法第339條之4第1項第2款三人以
    上共同犯詐欺取財罪嫌。被告與「閃電」及所屬詐欺集團其
    他不詳成員間，有犯意聯絡及行為分擔，請論以共同正犯。另
    關於被告本件犯罪所得，併請依刑法第38條之1第1項前段規
    定宣告沒收，或依同條第3項規定於全部或一部不能沒收或
    不宜執行沒收時，追徵其價額。
三、依刑事訴訟法第251條第1項提起公訴。
  　此　致
臺灣臺北地方法院
中　　華　　民　　國　 111　　年　　2 　　月　　14　　日
　　　　　　　　　　　　　檢　察　官      陳 建 宏
本件正本證明與原本無異
中　　華　　民　　國　 111　　年　　2 　　月　　23　　日
　　　　　　　　　　　    書　記　官      郭 柏 漢
附錄本案所犯法條
中華民國刑法第339條
（普通詐欺罪）
意圖為自己或第三人不法之所有，以詐術使人將本人或第三人之
物交付者，處 5 年以下有期徒刑、拘役或科或併科 50 萬元以
下罰金。
以前項方法得財產上不法之利益或使第三人得之者，亦同。
前二項之未遂犯罰之。
中華民國刑法第339條之4
犯第 339 條詐欺罪而有下列情形之一者，處 1 年以上 7 年以
下有期徒刑，得併科 1 百萬元以下罰金：
一、冒用政府機關或公務員名義犯之。
二、三人以上共同犯之。
三、以廣播電視、電子通訊、網際網路或其他媒體等傳播工具，
    對公眾散布而犯之。
前項之未遂犯罰之。
附表：
編號 被害人 詐騙手法 詐取物品 包裏領取地點 包裏領取時間 1 鄭麗美 (告訴)  不詳詐欺集團成員於110年10月23日20時1分前某時許，透過LINE通訊軟體分別以「舒瑋」之暱稱向鄭麗美佯稱：如欲參與家庭代工，須先提供名下帳戶提款卡以供購買材料或申請相關補助云云，致使鄭麗美誤信為真，爰依指示於同年10月23日20時1分許，至位於新北市○○區○○街000號之「統一便利商店（華安門市）」，將所申用之右列帳戶資料寄送至右列地點。 第一商業銀行000-00000000000號、台北富邦商業銀行帳號000-00000000000000號、郵局帳號000-00000000000000號等帳戶之提款卡 位於臺北市○○區○○○路0段000巷00號之「統一便利商店（崑崙門市）」 110年10月26日0時6分許 2 王莉樺 不詳詐欺集團成員於110年10月24日0時23分前某時許，透過LINE通訊軟體以「林浩晨（嘉達）」之暱稱向王莉樺佯稱：如欲參與家庭代工，須先提供名下帳戶提款卡以申請相關補助云云，致使王莉樺誤信為真，爰依指示於同年10月24日0時23分許，至某間「統一便利商店」，將所申用之右列帳戶資料寄送至右列地點。 郵局帳號000-00000000000000號、合作金庫商業銀行帳號000-0000000000000000號等帳戶之提款卡 位於臺北市○○區○○○路000號1樓之「統一便利商店（森鑽門市）」 110年10月26日0時1分許 3 劉玲珍 不詳詐欺集團成員於110年10月20日14時23分前某時許，透過LINE通訊軟體以「s宥安」之暱稱向劉玲珍佯稱：如欲參與家庭代工，須先提供名下帳戶提款卡以申請相關補助云云，致使劉玲珍誤信為真，爰依指示於同年10月20日14時23分許，至位於臺中市○區○○路00號之「統一便利商店（興學門市）」，將所申用之右列帳戶資料寄送至右列地點。 郵局帳號000-00000000000000號帳戶之提款卡 位於臺北市○○區○○○路0段000巷00號之「統一便利商店（崑崙門市）」  110年10月23日0時32分許 4 吳巧玲 不詳詐欺集團成員於110年10月11日22時56分前某時許，透過LINE通訊軟體以「婷婷」之暱稱向吳巧玲佯稱：如欲參與家庭代工，須先提供名下帳戶提款卡以申請相關補助云云，致使吳巧玲誤信為真，爰依指示於同年10月11日22時56分許，至位於高雄市○○區○○○路000號之「統一便利商店（正發門市）」，將所申用之右列帳戶資料寄送至右列地點。 中國信託商業銀行帳號000-000000000000號帳戶之提款卡 位於臺北市○○區○○街0段00號、42號之「統一便利商店（開博門市）」 110年10月14日0時21分許 

附件二
臺灣臺北地方檢察署檢察官起訴書
                                     111年度偵字第5290號
　　被　　　告　曾天昌　男　00歲（民國00年0月0日生）
　　　　　　　　　　　　住○○市○○區○○○路000巷00號
                        居○○市○○區○○○路0段00號7樓之5
　　　　　　　　　　　　國民身分證統一編號：Z000000000號
上列被告因詐欺案件，業經偵查終結，認應提起公訴，茲將犯罪
事實及證據並所犯法條分敘如下：
　　　　犯罪事實
一、曾天昌應可預見真實姓名、年籍不詳，TELEGRAM通訊軟體暱
    稱「閃電」之人係詐騙集團成員，竟仍與「閃電」及所屬詐
    欺集團成員共同意圖為自己不法之所有，而基於縱使與「閃
    電」及所屬詐欺集團成員共同遂行詐欺取財犯罪亦不違反其
    本意之不確定故意之犯意聯絡，自民國110年10月間某日時
    許，加入「閃電」所屬詐欺集團，而擔任該詐欺集團之「取
    簿手」工作。渠等分工方式係先由該詐欺集團不詳成員以附
    表所示方式詐騙附表所示之人，致使附表所示之人誤信為真
    ，而依指示於附表所示時間，將所申用附表所示帳戶之提款
    卡，以包裹寄貨之方式，寄送至附表所示便利商店後，曾天
    昌再應「閃電」之指示前往上開便利商店取件，並依指示將
    所取得之包裹放置在指定之車站置物櫃內或至指定公園將該
    包裹交予不詳人士以供所屬詐欺集團作為犯罪人頭帳戶使用
    。嗣附表所示之人察覺受騙後報警處理，經警調閱相關監視
    器錄影畫面比對追查後，始循線查悉上情。
二、案經詹淳如告訴暨本署檢察官簽分偵辦。
　　　　證據並所犯法條
一、證據名稱及待證事實：
編號 證據名稱 待證事實 (一) 被告曾天昌於警詢及偵查中之供述 坦承自上開時間起，經臉書求職廣告，而加入「閃電」所屬集團而擔任領取包裹之工作，並依「閃電」之指示，前往指定之便利商店領取包裹後，復將該包裹放置在指定之車站置物櫃內或至指定公園將該包裹交予不詳人士等事實。 (二) 證人即同案被告謝若妍（另為不起訴處分）於警詢時之證述 證明其自110年8月間起，即將名下車牌號碼000-000號普通重型機車借予被告曾天昌使用等事實。 (三) 1、告訴人詹淳如於警詢之指訴； 2、內政部警政署反詐騙諮詢專線紀錄表、告訴人與暱稱為「小伊（菲菲媽媽）」之不詳詐欺集團成員間之LINE通訊軟體對話紀錄 證明告訴人詹淳如遭不詳詐欺集團成員以附表所示手法詐騙後，而依對方指示，至附表所示便利商店，將所申用附表所示帳戶之提款卡以包裏寄貨之方式，寄送至指定便利商店等事實。 (四) 「統一便利商店（大埔門市）」監視器錄影畫面翻拍照片、「統一便利商店（鑫長安門市）」監視器錄影畫面翻拍照片 證明被告於附表所示時間，前往附表所示便利商店，領取告訴人所寄出裝有附表所示帳戶提款卡包裹之事實。 (五) 本署檢察官110年度偵字第36696號、111年度偵字第820號、第2362號起訴書 佐證被告本件犯行。 
二、核被告曾天昌所為，係犯刑法第339條之4第1項第2款三人以
    上共同犯詐欺取財罪嫌。被告與「閃電」及所屬詐欺集團其
    他不詳成員間，有犯意聯絡及行為分擔，請論以共同正犯。另
    關於被告本件犯罪所得，併請依刑法第38條之1第1項前段規
    定宣告沒收，或依同條第3項規定於全部或一部不能沒收或
    不宜執行沒收時，追徵其價額。
三、依刑事訴訟法第251條第1項提起公訴。
  　此　致
臺灣臺北地方法院
中　　華　　民　　國　 111　　年　　2 　　月　　18　　日
　　　　　　　　　　　　　檢　察　官      陳 建 宏
本件正本證明與原本無異
中　　華　　民　　國　 111　　年　　3 　　月　　8 　　日
　　　　　　　　　　　    書　記　官      郭 柏 漢
附錄本案所犯法條
中華民國刑法第339條
（普通詐欺罪）
意圖為自己或第三人不法之所有，以詐術使人將本人或第三人之
物交付者，處 5 年以下有期徒刑、拘役或科或併科 50 萬元以
下罰金。
以前項方法得財產上不法之利益或使第三人得之者，亦同。
前二項之未遂犯罰之。
中華民國刑法第339條之4
犯第 339 條詐欺罪而有下列情形之一者，處 1 年以上 7 年以
下有期徒刑，得併科 1 百萬元以下罰金：
一、冒用政府機關或公務員名義犯之。
二、三人以上共同犯之。
三、以廣播電視、電子通訊、網際網路或其他媒體等傳播工具，
    對公眾散布而犯之。
前項之未遂犯罰之。
附表：
告訴人 詐騙手法 詐取物品 包裏領取地點 包裏領取時間 詹淳如 不詳詐欺集團成員於110年10月12日18時2分前某時許，透過LINE通訊軟體以「小伊（菲菲媽媽）」之暱稱向詹淳如佯稱：如欲參與家庭代工，須先提供名下帳戶提款卡以供購買材料或申請相關疫情補助云云，致使詹淳如誤信為真，爰依指示於110年10月12日18時2分許，至位於臺北市○○區○○路000號之「統一便利商店（萬華門市）」，將所申用之右列帳戶資料寄送至右列地點。 玉山商業銀行帳號000-0000000000000號、第一商業銀行帳號000-00000000000號、台北富邦商業銀行帳號000-000000000000號、台新國際商業銀行帳號000-00000000000000號、中國信託商業銀行帳號000-000000000000號等帳戶之提款卡 位於臺北市○○區○○○路0段00巷0○0號之「統一便利商店（鑫長安門市）」 110年10月14日23時52分許